【裁判字號】    95,易,94
【裁判日期】    950808
【裁判案由】    竊盜
【裁判全文】
臺灣板橋地方法院刑事判決                95年度易字第94號
公  訴  人  臺灣板橋地方法院檢察署檢察官
被      告  甲○○
上列被告因竊盜案件，經檢察官提起公訴（94年度偵字第21016
號），及移送併辦（臺灣板橋地方法院檢察署95年度偵字第5240
號、同署95年度偵字第7140號、同署95年度偵字第8605號、同署
95年度偵字第14079 號），本院判決如下：
    主  文
甲○○連續踰越安全設備竊盜，累犯，處有期徒刑壹年貳月。
    事  實
一、甲○○前曾涉犯違反前麻醉藥品管理條例、傷害、竊盜、違
    反毒品危害防制條例等案件，其中於民國（下同）93年間，
    因竊盜案件，經本院判處有期徒刑3 月確定，同年間，再因
    違反毒品危害防制條例案件，經本院判處有期徒刑7 月確定
    ，同年間，另因違反毒品危害防制條例案件，經本院判處有
    期徒刑4 月確定，嗣上開徒刑經定應執行刑為有期徒刑1 年
    ，自93年3 月30日起入監服刑，甫於94年5 月18日因縮刑期
    滿執行完畢，詎猶不知悛悔，復於5 年內，意圖為自己不法
    之所有，並基於加重竊盜及竊盜之概括犯意，連續於：
     (一) 94年10月2 日下午3 時25分許前之某時，在丙○○所有
        位於臺北縣三峽鎮○○路258 號之工地辦公室外，利用
        該辦公室窗戶未關閉之機會，踰越該安全設備窗戶，侵
        入該辦公室屋內（無故侵入建築物部分，未據告訴），
        徒手竊取該辦公室內擺置之電腦5 組（含主機及螢幕等
        組件，價值合計約新臺幣10萬元），得手後，旋逃逸離
        去，嗣經丙○○向警方報案，經警赴現場採集指紋送請
        內政部刑事警察鑑驗比對後，發現現場遺留之指紋與甲○○之檔存指紋相符，始查悉上情。
     (二) 94年12月4 日晚間7 時45分許，在戊○○位於臺北縣樹
        林市○○街○ 段135 巷7 號之房屋外側，與具有犯意聯
        絡之綽號「阿龍」成年男子（真實姓名年籍不詳），共
        同持在客觀上對於人之身體具有高度危險性之兇器鐵鉗
        1 把，剪取戊○○所有之電線2 條（起訴書略載為「1
        批」，該2 條電線合計重15公斤，價值計新臺幣3 千元
        ），而著手竊取該等電線，惟適遭同巷7 之5 號工廠承
        租人呂芳杰（該工廠房屋之出租人即為戊○○）發現，
        旋聯合附近民眾當場圍捕制伏，而未遂，另「阿龍」則
        趁隙攜帶上開兇器工具逃逸。嗣甲○○經警方移送臺灣
        板橋地方法院檢察署，並由該署檢察官偵訊後，諭令具
        保外出。
     (三) 95年3 月6 日凌晨1 時許，在臺北縣板橋市○○路○ 段
        37巷224 號對面路邊，逕行開啟己○○所有停放於該地
        點之車牌號碼FY-7458 號自用小貨車之車門，再進入該
        車內，以接線方式發動該車引擎，旋駕駛該車離去，而
        竊取該車，得手後，充作自身交通工具之用。嗣於同日
        下午5 時許，甲○○駕駛該自用小貨車行經臺北縣三峽
        鎮○○街156 號前之際，為警攔檢查獲，其後，經警方
        移送臺灣板橋地方法院檢察署，並由該署檢察官偵訊後
        ，諭令限制住居外出。
     (四) 95年3 月6 日上午7 時許，在丁○○所管理位於臺北縣
        三峽鎮○○里○○路180 之1 號之龍山巖寺大廳內，與
        具有犯意聯絡之伍錫權（另案由檢察官偵辦中），共同
        徒手竊取銅製香爐1 座及銅製蠟燭台1 對（價值合計約
        新臺幣2 萬元），得手後，旋逃逸離去，並將其所竊盜
        之上開香爐及蠟燭售予不知情之舊貨業者，得款朋分花
        用殆盡。嗣經丁○○向警方報案，經警赴現場採集指紋
        送請內政部刑事警察鑑驗比對後，發現現場遺留之指紋
        與甲○○之檔存指紋相符，始查悉上情。
     (五) 95年4 月1 日下午1 時40分許，在乙○○所有位於臺北
        縣樹林市○○路○ 段181 巷110 巷口之空地，與具有犯
        意聯絡之陳文明（另案由檢察官移送本院併辦中），共
        同竊取乙○○置於該空地內之鋼軌磚3 根（合計重150
        公斤，價值計新臺幣2,500 元）、鐵管4 根（合計重15
        0 公斤，價值計新臺幣2,500 元），得手後，將該等鋼
        軌磚及鐵管裝載於陳文明所駕駛之車牌號碼MG-6593 號
        自用小貨車上（該車係陳文明向其不知情之胞弟陳文璡
        所借用者），而駕乘離去，惟於同日下午1 時50分許，
        行經同縣三峽鎮○○路98巷口之際，為警攔檢查獲，嗣
        經警移送臺灣板橋地方法院檢察署，並由該署檢察官偵
        訊後，諭令飭回外出。
二、案經臺北縣政府警察局樹林分局報請臺灣板橋地方法院檢察
    署檢察官偵查起訴，暨同分局先後報請同署檢察官分別移送
    本院併案審理。
    理  由
一、上揭犯罪事實，業據被告甲○○於本院審理時坦承不諱（參
    見本院95年7 月25日審判筆錄第5 頁），核與被害人戊○○
    、現場民眾呂芳杰、被害人己○○、被害人丙○○、被害人
    丁○○、被害人乙○○、共犯陳文明於警詢時陳述之情節相
    符，並有贓物認領保管單2 紙、搜索扣押筆錄2 份、扣押物
    品目錄表2 份、現場暨贓物照片8 幀、臺北縣政府車輛失竊
    電腦輸入單影本1 紙、車輛竊盜資料個別查詢報表1 份、贓
    證物清單1 紙、內政部刑事警察鑑驗影本2 份、採集指紋時
    地表影本2 份、指紋卡片影本3 份、臺北縣政府警察局三峽
    分局三峽派出所一般陳報單影本1 紙、臺北縣政府警察局受
    理刑事案件報案三聯單影本2 紙、刑案現場勘查紀錄表影本
    1 紙、刑案現場測繪圖影本1 紙、臺北縣政府警察局三峽分
    局五寮派出所受理各類案件紀錄表影本1 紙、搜索扣押筆錄
    影本2 份、扣押物品目錄表影本1 份、贓物認領保管單影本
    1 紙、現場照片影本6 幀附卷可稽，堪信被告上開自白確與
    事實相符，綜上所述，本案事證已臻明確，被告犯行洵堪認
    定。
二、本案適用法條及論罪、科刑之情形，詳如下述：
  (一)查本件被告甲○○行為後，刑法業於94年2 月2 日修正公布
    ，並自95年7 月1 日起生效施行，其第2 條第1 項規定行為
    後法律有變更者，適用行為時之法律，但行為後之法律有利
    於行為人者，適用最有利於行為人之法律，是針對刑法修正
    變更之部分，自應就有利或不利於被告之一切相關情形，綜
    理全部結果而為比較，以定其應適用之法律，且一經定其應
    適用之法律後，即須整體適用之，除法有明文外，不任意得
    割裂適用；次本院綜理被告甲○○所涉上揭犯行之一切相關
    情形，認倘適用行為時即修正前刑法之相關規定處斷，對其
    較為有利，是依刑法第2 條第1 項規定，自應適用修正前刑
    法規定處斷（本件涉及刑法修正之法律變更部分，乃第56條
    之連續犯、第47條之累犯、第28條之共犯、第33條第5 款暨
    施行法第1 之1 條之罰金刑高低額等事項，而修正後刑法業
    已刪除連續犯從一重處斷之規定，倘遇有此情形，即須併合
    處罰，且修正後刑法之罰金刑最低額亦較諸修正前刑法為高
    ─最高額相同，此等比較結果顯然不利於被告甲○○，另累
    犯及共犯等部分，於本案被告之情形，則不生明顯之有利或
    不利之問題，據此，自堪認其應適用之法律為修正前刑法，
    且須整體適用修正前刑法）。
  (二)查鐵鉗係尖銳之金屬工具，倘持以揮刺，在客觀上顯足以對
    人之身體構成高度危害，核屬刑法第321 條第1 項第3 款所
    定之「兇器」，殆無疑問。
  (三)核被告所為，係犯刑法第321 條第1 項第2 款之踰越安全設
    備竊盜罪、同條第2 項及第1 項第3 款之攜帶兇器竊盜未遂
    罪、同法第32 0條第1 項之竊盜罪；被告與「阿龍」2 人間
    ，就上揭事實欄一(二)所示加重竊盜未遂犯行部分，具有犯意
    聯絡與行為分擔，均為共同正犯，又其與伍錫權2 人間，就
    上揭事實欄一(四)所示竊盜犯行部分，具有犯意聯絡與行為分
    擔，亦為共同正犯；又其與陳文明2 人間，就上揭事實欄一
    (五)所示竊盜犯行部分，具有犯意聯絡與行為分擔，均為共同
    正犯；至被告先後多次竊盜（加重竊盜）犯行，時間緊接，
    基本犯罪構成要件相同，所犯罪名又屬同一，顯係基於概括
    犯意反覆而為，為連續犯，應依修正前刑法第56條規定論以
    一較重之踰越安全設備竊盜罪，並加重其刑。公訴意旨雖未
    就上揭事實欄一(一)(三)(四)(五)所示部分（即移送併辦部分─臺灣
    板橋地方法院檢察署95年度偵字第5240號、同署95年度偵字
    第71 40 號、同署95年度偵字第8605號、同署95年度偵字第
    14079 號）提起公訴，惟該等部分與原起訴論罪部分，既具
    有連續犯之裁判上一罪關係，依審判不可分原則，乃為起訴
    效力所及，本院自得併予審究。末查被告先前有如事實欄所
    載之（有期徒刑）科刑暨執行完畢情形，有臺灣高等法院被
    告前案紀錄表1 份在卷可查，其於前案有期徒刑執行完畢後
    5 年內，再犯本案有期徒刑以上之罪，為累犯，應依修正前
    刑法第47條規定加重其刑。爰審酌被告恣意多次竊盜他人財
    物，甚且以夥同他人、踰越安全設備、攜帶兇器等方式遂行
    其竊盜犯行，非但使各該被害人無端蒙受諸多損失及不便，
    更對社會治安造成嚴重危害，此外，復參酌其素行狀況（有
    臺灣高等法院被告前案紀錄表1 份在卷足參）及其犯罪之動
    機、目的、手段、所生危害、犯罪後尚知於審判中坦承犯行
    之態度等一切情狀，處如主文所示之刑，以資懲儆。
三、如事實欄一(二)所載之鐵鉗1 把，並未扣案，亦無積極事證足
    資證明該鉗係被告或共犯「阿龍」所有之物，本院爰不予宣
    告沒沒，又被告於事實欄一(二)所載時、地遭警查獲之際，警
    方雖一併扣得之鑰匙3 支，惟本件迄查並無積極證據足資證
    明被告確係以該等匙遂行該部分竊盜犯行，更無確切證據足
    以證明該等鑰匙確屬被告所有之物，爰亦不予宣告沒收，附
    此敘明。
據上論斷，應依刑事訴訟法第299 條第1 項前段，刑法第2 條第
1 項前段、（修正前）第56條、第321 條第1 項第2 款、（修正
前）第28條、（修正前）第47條，罰金罰鍰提高標準條例第1 條
前段，判決如主文。
本案經檢察官陳銘祥到庭執行職務。
中    華    民    國    95    年    8     月    8     日
                  刑事第六庭  審判長法  官  王屏夏
                                    法  官  彭全曄
                                    法  官  王偉光
以上正本證明與原本無異。
如不服本判決，應於判決送達後10日內向本院提出上訴狀。
                                    書記官  楊璧華
中    華    民    國    95    年    8     月    8     日
附錄本案論罪科刑法條全文：
刑法第320 條：
意圖為自己或第三人不法之所有，而竊取他人之動產者，為竊盜
罪，處5 年以下有期徒刑、拘役或5 百元以下罰金。
意圖為自己或第三人不法之利益，而竊佔他人之不動產者，依前
項之規定處斷。
前二項之未遂犯罰之。
刑法第321 條：
犯竊盜罪而有左列情形之一者，處6 月以上、5 年以下有期徒刑
：
一、於夜間侵入住宅或有人居住之建築物、船艦或隱匿其內而犯
    之者。
二、毀越門扇、牆垣或其他安全設備而犯之者。
三、攜帶兇器而犯之者。
四、結夥三人以上而犯之者。
五、乘火災、水災或其他災害之際而犯之者。
六、在車站或埠頭而犯之者。
前項之未遂犯罰之。


司法院資訊處製作；財團法人民間司法改革基金會備份。
